

Ibarra, Ecuador +593996221950, recaldecd@gmail.com

RESUMEN PROFESIONAL

Tengo una pasión por la programación, trato de encontrar la mejor solución y no me gusta rendirme. Me gusta dar valor en donde me encuentre y a la vez puedan contar conmigo. Del mismo modo me gusta trabajar en solitario o en grupo, siempre que haya pasión por el trabajo o proyecto cuentan con mi voluntad a cumplirlo de la mejor manera. Miembro del equipo de desarrollo de software progresivo, experto en optimizar diseños en función de las demandas actuales y esperadas. Funciono eficazmente en entornos de alta presión para cumplir con estándares de diseño y objetivos de cronograma desafiantes. Experto en lenguajes de programación y herramientas de diseño.

HABILIDADES

- Adquisición de clientes
- Análisis de datos
- Optimización SEO
- Diseño UX y UI
- Aprendizaje automático
- Desarrollo de software

- Desarrollo de asociaciones
- Plataformas de redes sociales
- analista de la red
- Inteligencia artificial
- Diseño de experiencia de usuario
- Desarrollo front-end

- Publicidad digital
- Estructuras de datos
- Desarrollo de negocios
- Control de versiones
- Diseño de interfaz de usuario

EXPERIENCIA

IT-Director (CTO)

April 2021 - Current

IsnotCristhianr | Ibarra, Ecuador

- Logré objetivos comerciales críticos con una infraestructura tecnológica perfecta y soluciones personalizadas.
 Mejor recopilación, seguimiento y generación de informes de datos de inteligencia empresarial con soluciones tecnológicas sólidas.
- Riesgos y prioridades técnicas gestionados de forma experta, equilibrando las directivas ejecutivas con los requisitos de primera línea.
- Realicé evaluaciones de riesgos periódicas para mitigar posibles amenazas a los datos o sistemas de la empresa.
 Colaboré con la dirección ejecutiva para determinar las necesidades tecnológicas a corto y largo plazo.

Development Engineer

January 2023 - Current

Web Cats | Ibarra, Ecuador

• Aprovisionamiento automatizado de servidores con herramientas como Ansible, Chef o Puppet.

- Prácticas optimizadas de implementación y entrega con el uso de una buena planificación y habilidades de participación del equipo.
- Se asoció con equipos de desarrollo, TI y bases de datos para gestionar copias de seguridad de servidores y centros de datos.
- Gestioné instalaciones de campo, supervisé el trabajo de los contratistas y colaboré con arquitectos e inspectores para abordar problemas de construcción.
- Coordiné la transferencia eficiente desde el desarrollo del diseño hasta las fases de producción, proporcionando esquemas, especificaciones e instrucciones detalladas para cumplir con los objetivos de calidad y rendimiento.
- Incorporé nuevas tecnologías a los diseños, manteniéndome a la vanguardia del trabajo de [Tipo].

Freelance Software Engineer

December 2019 - February 2021

Hood.code | Pasto, Colombia

- Migré sistemas heredados a plataformas modernas garantizando la compatibilidad sin sacrificar la funcionalidad.
- Especificaciones técnicas interpretadas y regulaciones gubernamentales para un máximo cumplimiento.
- Participé en procesos de desarrollo Agile que incluyen stand-ups diarios, planificación de sprints y retrospectivas.
- Manuales de procedimientos generados, informes de progreso y correspondencia de proyectos.
- Se implementaron interfaces de usuario intuitivas, fáciles de navegar y estéticamente agradables.
- Se resolvieron problemas críticos de producción depurando código, analizando registros y colaborando con equipos de soporte.

Marketing Manager

February 2020 - Current

AGROINDUSTRIAS EQUATORIAL | Ibarra, Ecuador

- Creé soluciones de marketing innovadoras colaborando con facebookAds.
- Analicé tendencias pasadas y presentes para diseñar recomendaciones para estrategias futuras.
- Presentado en reuniones de personal y reuniones de gerentes sobre el progreso y las actualizaciones del marketing.
- Redacté y distribuí comunicados de prensa, artículos y publicaciones en redes sociales.
- Asigné recursos presupuestarios de manera efectiva a varias iniciativas de marketing y al mismo tiempo garanticé un retorno positivo de la inversión.

EDUCACION

Grado en Ingeniería, Tecnología de la Información y Comunicación - Engienier Pontificia Universidad Católica del Ecuador, Ecuador Agosto 2024

International Bachelor's degree Unidad Educativa Teodoro Gomez de la Torre Septiembre 2020

WEBSITE, PORTFOLIO AND PROFILES

• isnotcristhianr.me/

• www.linkedin.com/in/isnotcristhianr

CERTIFICACIONES

- Azure Fundamentals Microsoft AZ-900
- Introduction to IoT Cisco
- Diseño Web con HTML5 + CSS
- Coursera Programa Especializado Google IT Support Spanish
- Introducción al Desarrollo Web: HTML y CSS (2/2)

IDIOMAS

English Español
Intermediate (B1) Proficient (C2)

PUBLICACIONES

N/E